# 关于集团间资金拆拆借利息收入

提问人：提拉米兔 时间：2019-03-12 15:43:00
陈版，您好，请教一下关于集团公司之间资金拆借利息问题。某公司银行借款 5000 万，实际用于自身经营业务的资金较少，大部分拆借给集团内其他公司，并按同期银行借款利率收取利息，按财政部对一般企业财务表格式的解读中利息收入主要为银行存款产生的利息收入，以及根据新收入准则规定确认的利息收入。 问题：1.借款方全部将利息支出计入 “财务费用-利息费用” 吗？
2. 收取拆借方的利息，不应该计入财务费用-利息收入，应
当正确会计处理，是计入其他业务收入？

回答人：chenyiwei
按照官方解读，此类资金拆借的利息收入，似乎应填列在 “财务费用——利息收入” 中（以正数填列）。这不同于此前我们的理解。